臺灣高等法院刑事判決　　　　　　　 100年度上易字第1244號
上　訴　人
即　被　告　李銘昭
上列上訴人因違反毒品危害防制條例案件，不服臺灣宜蘭地方法
院100 年度易字第177 號，中華民國100 年5 月5 日第一審判決
（起訴案號：臺灣宜蘭地方法院檢察署99年度毒偵字第968 號）
，提起上訴，本院判決如下：
    主  文
上訴駁回。
    事  實
一、李銘昭前因施用毒品案件，經送觀察、勒戒及強制戒治後，
    於民國90年7 月13日停止戒治交付保護管束而釋放，並於91
    年3 月14日保護管束期滿而執行強制戒治完畢，復於前開強
    制戒治執行完畢釋放後五年內，因施用毒品案件，經臺灣宜
    蘭地方法院以96年度易字第138 號判決判處有期徒刑十一月
    ，並經臺灣宜蘭地方法院以96年度聲減字第918 號裁定減刑
    為有期徒刑五月又十五日確定。另又因施用毒品案件，先後
    經臺灣宜蘭地方法院以96年度訴字第466 號判決判處有期徒
    刑十月確定、以96年度易字第434 號判決判處有期徒刑四月
    確定，嗣經臺灣宜蘭地方法院以97年度聲字第118 號裁定上
    開三罪應執行有期徒刑一年六月確定，甫於98年6 月6 日假
    釋縮刑期滿執行完畢。詎李銘昭猶不知悔改，明知甲基安非
    他命為毒品危害防制條例第2 條第2 項第2 款所規定之第二
    級毒品，竟仍基於施用第二級毒品甲基安非他命之犯意，於
    99年11月11日上午10時41分許往前回溯96小時內之某時，在
    宜蘭縣冬山鄉太和地區○○路旁，以將第二級毒品甲基安非
    他命放在鋁箔紙上用火燒烤，再吸食其所生煙霧之方式，施
    用第二級毒品甲基安非他命一次。嗣經警方通知李銘昭接受
    定期採尿送驗，警方於99年11月11日上午10時41分許採集李
    銘昭之尿液送驗，其尿液檢驗結果呈現安非他命、甲基安非
    他命陽性反應，始為警查知上情。
二、案經宜蘭縣政府警察局羅東分局報告臺灣宜蘭地方法院檢察
    署檢察官偵查起訴。
    理  由
壹、證據能力：
    本案以下所引用之卷證資料（包含人證與文書證據、物證等
    ），並無證據證明係公務員違背法定程序所取得，又被告以
    外之人於審判外之陳述，經核並無非出於自由意願而為陳述
    或遭違法取證及顯有不可信之情況，再卷內之文書證據，亦
    無刑事訴訟法第159 條之4 之顯有不可信之情況與不得作為
    證據之情形，且檢察官及被告迄本院言詞辯論終結前均未聲
    明異議，依刑事訴訟法第159 條至159 條之5 之規定，均有
    證據能力，合先敘明。
貳、實體方面：
一、認定犯罪事實所憑之證據及理由：
  (一)上揭犯罪事實，業據被告在原審準備程序及審理程序中坦承
    不諱（見原審卷第23頁、第29至30頁），且其於99年11月11
    日所採集之尿液，經送往慈濟大學濫用藥物檢驗中心檢驗，
    結果確呈安非他命與甲基安非他命陽性反應等情，此有卷附
    慈濟大學濫用藥物檢驗中心檢驗總表、應受尿液採驗人尿液
    檢體採集送驗紀錄表等文件可稽（見警卷第2 至4 頁）。足
    認被告自白與事實相符，其自白堪以採信。
  (二)被告上訴本院辯稱：警方於99年11月11日對其採集尿液時，
    係將他人之尿液置入集尿瓶送驗，所以其尿液被調包云云。
    惟查：警方是當場請被告至廁所排尿後將尿液從紙杯入空瓶
    ，拿該瓶子從廁所走出來到偵查隊的辦公室內，叫被告自行
    將瓶塞蓋在採尿對上，警員卓中啟就把封條取出，請被告捺
    指印，親自將封條封在採尿瓶上，絕未將被告之尿液調包等
    情，業經證人即負責採尿之警員卓中啟在偵查中證述明確（
    見偵查卷第24-25 、第35-36 頁）。足徵被告上訴本院之上
    開辯解，顯係畏罪卸責之虛詞，並不足採。
  (三)再被告前因施用毒品案件，經送觀察、勒戒及強制戒治後，
    於90年7 月13日停止戒治交付保護管束而釋放，並於91年3
    月14日保護管束期滿而執行強制戒治完畢，復於前開強制戒
    治執行完畢釋放後五年內，因施用毒品案件，經臺灣宜蘭地
    方法院以96年度易字第138 號判決判處有期徒刑十一月，並
    經臺灣宜蘭地方法院以96年度聲減字第918 號裁定減刑為有
    期徒刑五月又十五日確定。另又因施用毒品案件，先後經臺
    灣宜蘭地方法院以96年度訴字第466 號判決判處有期徒刑十
    月確定、以96年度易字第434 號判決判處有期徒刑四月確定
    ，嗣經臺灣宜蘭地方法院以97年度聲字第118 號裁定上開三
    罪應執行有期徒刑一年六月確定，甫於98年6 月6 日假釋縮
    刑期滿執行完畢等情，此有全國施用毒品案件紀錄表、法務
    部全國檢察官線上查詢刑案人犯在監所最新資料報表、臺灣
    高等法院被告前案紀錄表各一件在卷足憑（見偵查卷第11頁
    、第16-17 頁，本院卷第11至19頁）。
  (四)綜上，本案事證明確，被告犯行堪以認定，應予依法論科。
二、論罪理由：
    查甲基安非他命係屬毒品危害防制條例第2 條第2 項第2 款
    所規定之第二級毒品，核被告所為，係犯毒品危害防制條例
    第10條第2 項之施用第二級毒品罪。被告持有第二級毒品，
    復進而施用，其持有毒品之低度行為，應為施用第二級毒品
    之高度行為所吸收，不另論罪。又被告有事實欄所列前揭犯
    罪前科紀錄，有卷附臺灣高等法院被告前案紀錄表可稽，其
    受有期徒刑執行完畢，5 年以內故意再犯本件有期徒刑以上
    之罪，應依刑法第47條第1 項之規定，論以累犯，並加重其
    刑。
三、維持原判決及駁回上訴之理由：
  (一)原審以被告所為施用第二級毒品犯行事證明確，適用毒品危
    害防制條例第10條第2 項，刑法第11條前段、第47條第1 項
    ，併審酌被告之素行、智識程度；犯罪之動機、目的、手段
    ；前已因施用毒品之犯行，經執行觀察勒戒及強制戒治完畢
    ，復多次遭法院判刑確定且已執行完畢（參見卷附之臺灣高
    等法院被告前案紀錄表），仍不知悔改，復繼續沾染毒品惡
    習，其施用毒品行為對於自身及社會所造成之危害程度非輕
    ；施用第二級毒品之犯罪態樣；犯後態度等一切情狀，暨檢
    察官、被告對於科刑範圍所表示之意見後，量處被告有期徒
    刑八月。經核認事用法均無違誤，量刑亦屬妥適。
  (二)被告猶執前詞，上訴辯稱其尿液被調包云云。惟被告之尿液
    並未被調包，其確有為本件施用第二級毒品之犯行，業經本
    院於前開理由予以指駁說明，迭如前述。從而，被告之上訴
    為無理由，應予駁回。
、一造辯論判決：
    被告經合法傳喚，無正當之理由不到庭，爰不待其陳述，逕
    行判決。
據上論斷，應依刑事訴訟法第368 條、第371 條，判決如主文。
本案經檢察官陳大偉到庭執行職務。
中    華    民    國   100    年    10    月    19    日
                  刑事第九庭  審判長法  官  陳貽男
                                    法  官  蔡守訓
                                    法  官  許必奇
以上正本證明與原本無異。
不得上訴。
                                    書記官  楊品璇
中    華    民    國   100    年    10    月    20    日
附錄：本案論罪科刑法條全文
毒品危害防制條例第10條第2項
施用第二級毒品者，處3年以下有期徒刑。